臺灣高等法院高雄分院刑事判決　　　　 95年度上易字第826號
上　訴　人　臺灣高雄地方法院檢察署檢察官
被　　　告　乙○○
上列上訴人因被告竊盜案件，不服臺灣高雄地方法院95年度易字
第738 號中華民國95年8 月9 日第一審判決（起訴案號：臺灣屏
東地方法院檢察署94年度偵字第4835號，經臺灣屏東地方法院判
決管轄錯誤，移送原審法院審理），提起上訴，本院判決如下：
    主  文
原判決撤銷。
乙○○竊盜，處拘役貳拾日，如易科罰金，以銀元佰元即新臺
幣玖佰元折算壹日。機車鑰匙壹支沒收。
    事  實
一、乙○○於民國94年9 月26日上午9 時許，在高雄縣鳳山市○
    ○里○○街105 號前，見甲○○所有車牌號碼ZXE-405 號輕
    型機車（1992年份、49西西）停放該處，竟意圖為自己不法
    之所有，以其所有之自備機車鑰匙1 支，啟動上開機車電門
    後將機車駛離予以竊取，得手後供己騎乘之用，嗣為警於同
    年9 月28日下午5 時10分許，在屏東縣萬巒鄉○○路124 號
    前攔檢盤查時查獲，並扣得乙○○所有之自備機車鑰匙1 支
    ，及另2 支非供犯罪所用之鑰持。
二、案經屏東縣警察局內埔分局報告臺灣屏東地方法院檢察署檢
    察官偵查起訴。
    理  由
一、本件被害人甲○○警詢、及卷附之車輛失竊證明單、贓物認
    領保管單各1紙、現場照片4幀等，固均屬傳聞證據，然被告
    於原審及檢察官於本院審理調查上開證據時，就此證據能力
    均表示無意見，且本院認為以之作為本件論証之證據，均與
    待證事實具有關聯性，作為本案之證據亦屬適當，依刑事訴
    訟法第159條之5第1項規定，自得為證據。
二、被告乙○○於原審固供承有於上開時、地，以機車鑰匙啟動
    上開機車電門後將機車駛離予以竊取等事實，然辯稱扣案之
    機車鑰匙非其所有，該機車鑰匙原就插在機車電門（鑰匙孔
    ）云云。然查被告係以其所有之自備機車鑰匙 1支，啟動上
    開機車電門後將機車駛離一節，業據被告於警詢、偵查中坦
    承不諱（見警卷第4頁，偵卷第7-8頁），又被害人甲○○於
    警詢指訴其所有之上開機車遭竊及扣案機車鑰匙並非其所有
    等情明確（見警卷第8 頁），並有車輛失竊證明單（機車係
    1992年份、49西西）、贓物認領保管單各1 紙、現場照片 4
    幀及扣案機車鑰匙1 支在卷可稽，足認應以被告前於警、偵
    供述為可採。本件事證明確，被告竊盜犯行，堪以認定。
三、核被告所為，係犯刑法第320條第1項之竊盜罪。原判決予以
    論科，固非無見；惟查扣案機車鑰匙 1支，為被告所有供犯
    罪所用之物，已如前述，原判決誤認為非被告所有之物，未
    依刑法第38條第1項第2款規定宣告沒收，自有未洽。檢察官
    上訴意旨認原審量刑過輕，雖無理由，但原判決有上述可議
    ，應予撤銷改判。審酌被告隨意竊取他人之物，法治觀念淡
    薄，惟念其係竊取中古輕型機車，且於竊取後 2日即為警查
    獲，所犯情節及造成之損害尚屬輕微，且被告智識程度不高
    ，犯後態度尚稱良好等一切情狀，量處如主文所示之刑，並
    諭知易科罰金之折算標準（按被告行為後之刑法第41條第 1
    項前段規定業已修正，並於95年7 月1 日生效施行，比較刑
    法第41條第1 項前段修正前後之規定，以修正前規定較為有
    利於被告，應依刑法第2 條第1 項前段，適用修正前刑法第
    41條第1 項前段規定，定其折算標準）。又扣案之機車鑰匙
    1 支，為被告所有供其竊盜犯罪所用之物，已如前述，自應
    依刑法第38條第1 項第2 款規定宣告沒收。至於其他扣案之
    鑰匙2 支，尚難證明與本件犯罪有關，爰不予宣告沒收，附
    此敘明。
四、被告經公示送達合法傳喚（見本院卷第39頁），無正當理由
    於本院審理時不到庭（見本院卷第51頁），爰不待其陳述，
    逕行判決。
據上論斷，應依刑事訴訟法第369條第1項前段、第371條、第364
條、第299條第1項前段，刑法第2條第1項前段、第320條第1項、
修正前刑法第41條第1項前段，罰金罰鍰提高標準條例第1條前段
、修正前罰金罰鍰提高標準條例第 2條，現行法規所定貨幣單位
折算新臺幣條例第2條，判決如主文。
本案經檢察官張其主到庭執行職務。
中　　華　　民　　國　　96　　年　　2 　　月　　6　 　日
                  刑事第一庭    審判長法官　郭雅美
                                      法官　莊崑山
                                      法官　張意聰
以上正本證明與原本無異。
本判決不得上訴。
中　　華　　民　　國　　96　　年　　2 　　月　　6　 　日
　　　　　　　　　　　　　　　　　　書記官　呂素珍
附錄本件論罪科刑法條：
中華民國刑法第320條第1項
意圖為自己或第三人不法之所有，而竊取他人之動產者，為竊盜
罪，處5 年以下有期徒刑、拘役或500 元以下罰金。
